# 共有知识产权出资的问题

提问人：coolfish 时间：2011-06-15 10:19:47
有家企业用某知识产权增资，但在增资前，该知识产权为该企业和另两个自然人共有，出资时对知识产权进行评估，价值 6200 万元。根据约定，该公司占有 1900 万元，自然人A占有 4200 万元，自然人B占有 100 万元。三方协议，A将其占有的 4200 万元作为知识产权投资入股该公司，B将其占有部分无偿转让给该企业，增资后，该知识产权全部归该企业所有。　　　现在的问题是：这种共有的知识产权，以这家企业的这种方式增资可以吗？　在法律上有没有什么障碍？　 （地方企业，已在 09 年按上述进行实际操作并进行工商登记，如果有问题，现在怎么改正？）

回答人：chenyiwei
建议查阅《民法通则》、《物权法》等相关法律中对共有关系的规定。原则上，该项共有应当是按份共有关系，各所有人均将其在该共有财产中的各自所享有的份额作为出资。需要重点关注的问题包括：共有关系的法律上的性质；用于出资的无形资产是否存在被设定担保的情形；是否属于限制转让的无形资产，如果是，用作出资是否经过有关主管机关批准；如果其他共有人在同等条件下有优先购买权的，是否已经放弃优先购买权；用于出资的无形资产有无权属纠纷（包括共有人之间的，以及部分或全部共有人与外部第三人之间的权属纠纷）等。 另外，为何B同意无偿放弃其在该无形资产中是所有权份额？其合理性需要关注，以及被投资企业是否存在被视同为接受捐赠的风险。 另外，对知识产权评估作价结果的合理性也需要予以充分关注。 本案例基本上可看作两项交易的组合：该无形资产的其中一个共有人将其所占的所有权份额对被投资企业出资，同时其他共有人将其所持有的权益份额也转让给被投资企业。
前者适用企业合并准则（如涉及“从不控制到控制”的变化），后者适用无形资产准则。

回答人：chenyiwei
回复 oshistone 的帖子
是这样的，即以该项无形资产中按份享有的份额为合并对价取得对被增资企业的控制权。